ACORDAO-COMPLETO-2351192

ACÓRDÃO DE RELAÇÃO

ACÓRDÃO DE RELAÇÃO 3807/2019 ATA 16/2019 - PRIMEIRA CÂMARA

Acórdão 3807/2019-TCU-Primeira Câmara
VISTOS, relatados e discutidos estes autos de Tomada de Contas Especial instaurada pelo Tribunal de Contas da União em desfavor de Acilon Gonçalves Pinto Júnior, Prefeito do Município do Eusébio/CE (Gestões 2004-2008, 2009-2012 e 2017-) , em decorrência do subitem 9.2.1 do Acórdão 668/2017-TCU-Plenário (TC Processo 030.936/2015-2) , motivada por irregularidades no Contrato de Repasse Caixa Econômica Federal (Caixa) /Ministério das Cidades 178768-20, celebrado com o Município do Eusébio/CE, Siafi 541526, o qual teve como objeto a execução de obras de pavimentação em pedra tosca em ruas do Município e construção de abrigos de ônibus;
Considerando a ocorrência de irregularidades de natureza fraudulenta em atos licitatórios e contratuais praticados na execução do convênio supramencionado, com uso de empresas fictícias e mancomunados com funcionários e agentes políticos de municípios, para lesarem os cofres públicos;
	Considerando a existência de Ação Penal 0002811-13.2014.4.05.8100 na Justiça Federal no Ceará, oriunda da denominada "Operação Gárgula", contra pessoas supostamente envolvidas em formação de quadrilha, dentre as quais Marcos Antonio Caracas de Souza, Manoel Humberto Coelho D'Alencar Junior, David Lopes Nogueira e Renato Célio Chaves Rodrigues, todos eles ligados ao contrato de repasse em tela;
	Considerando a caracterização do abuso de direito na utilização da pessoa jurídica Geométrica Construções e Incorporações Eireli, usada pelos sócios e terceiros para fraudar licitações e desviar recursos federais;
Os Ministros do Tribunal de Contas da União 	ACORDAM, por unanimidade, com fundamento nos arts. 12, inciso II, e 47 da Lei 8.443/1992, c/c o art. 143 do Regimento Interno, de acordo com os pareceres emitidos nos autos, em: 
desconsiderar a personalidade jurídica da empresa Geométrica Construções e Incorporações Eireli (06.264.128/0001-49) , para promover a responsabilização de seus sócios Renato Célio Chaves Rodrigues e Antônia Adriana Araújo Alves; e
determinar a citação dos responsáveis nos termos propostos pela unidade instrutora (peça 33) .
1. Processo TC-Processo 013.342/2017-7 (TOMADA DE CONTAS ESPECIAL) 
	1.1. Responsáveis: Acilon Gonçalves Pinto Júnior (XXX.881.853-XX) ; Antonia Adriana Araujo Alves (XXX.757.813-XX) ; Geométrica Construções e Incorporações Eireli (06.264.128/0001-49) ; Renato Celio Chaves Rodrigues (XXX.106.383-XX) 
	1.2. Órgão/Entidade: Prefeitura Municipal de Eusébio - CE
	1.3. Relator: Ministro Bruno Dantas
	1.4. Representante do Ministério Público: não atuou
	1.5. Unidade Técnica: Secretaria do TCU no Estado do Ceará (Sec-CE) .
	1.6. Representação legal: Tarcisio Vieira Mota Neto (36475/OAB-CE) e outros, representando Acilon Gonçalves Pinto Júnior. 
	1.7. Determinações/Recomendações/Orientações: não há.

Primeira Câmara

Prefeitura Municipal de Eusébio - CE

Acilon Gonçalves Pinto Júnior (XXX.881.853-XX); Antonia Adriana Araujo Alves (XXX.757.813-XX); Geométrica Construções e Incorporações Eireli (06.264.128/0001-49); Renato Celio Chaves Rodrigues (XXX.106.383-XX)

ACORDAO-COMPLETO-2484061

Acórdão 8325/2021 - Segunda Câmara

Segunda Câmara

BRUNO DANTAS

Tarcisio Vieira Mota Neto (36475/OAB-CE) e outros, representando Acilon Gonçalves Pinto Júnior.

Não atuou

TOMADA DE CONTAS ESPECIAL (TCE)

Secretaria do TCU no Estado do Ceará (Sec-CE).